最高法院民事裁定                              八十八年度台上字第三一八九號
    上  訴  人  甲○○
    被 上訴 人  台灣土地銀行
    法定代理人  林太龍
    訴訟代理人  李兆祥律師
右當事人間請求拆屋還地事件，上訴人對於中華民國八十八年五月十一日台灣高等法
院台中分院第二審判決（七十九年度上字第一三○號），提起上訴，本院裁定如左：
    主  文
上訴駁回。
第三審訴訟費用由上訴人負擔。
    理  由
按對於第二審判決上訴，非以其違背法令為理由，不得為之。民事訴訟法第四百六十
七條定有明文。依同法第四百六十八條規定，判決不適用法規或適用不當者，為違背
法令。而判決有同法第四百六十九條所列各款情形之一者，為當然違背法令。是當事
人提起上訴，如依民事訴訟法第四百六十八條規定，以第二審判決有不適用法規或適
用法規不當為理由時，其上訴狀或理由書應有具體之指摘，並揭示該法規之條項或其
內容。若係成文法以外之法則，應揭示該法則之旨趣。倘為司法院解釋、或本院之判
例，則應揭示該判解之字號或其內容。如以民事訴訟法第四百六十九條所列各款情形
為理由時，其上訴狀或理由書，應揭示合於該條款之事實。上訴狀或理由書如未依此
項方法表明，或其所表明者，顯與上開法條規定之情形不相合時，即難認為已對第二
審判決之違背法令有具體之指摘，其上訴自難認為合法。本件上訴人不服第一審敗訴
判決，上訴二審時，已主張系爭房屋之基地，應適用關於基地之租賃，則承租人江清
標所建系爭房屋被法院拍賣，而由上訴人承買，因基地租賃權已隨同房屋移轉與上訴
人，不能謂上訴人係無權占有系爭基地云云（見原審卷第二六頁反面至二八頁）。然
為原審所不採，並認定原承租人江清標在系爭土地上之房屋，因耕地租賃契約已終止
，系爭土地上之房屋為無權占有，上訴人雖因法院拍賣而拍定，惟仍以江清標為出賣
人，自應承受前手拆屋還地之義務，而為上訴人敗訴之判決，核無不合。上訴人對第
二審判決提起上訴，雖以該判決違背法令為由，惟核其上訴理由狀所載內容，仍與其
上訴二審時所載理由相同，且係就原審取捨證據、認定事實之職權行使，及依職權解
釋契約，指摘其為不當，並就原審已論斷者，泛言未論斷，而非具體表明合於不適用
法規、適用法規不當、或民事訴訟法第四百六十九條所列各款之情形，難認對該判決
之如何違背法令已有具體之指摘。依首揭說明，應認其上訴為不合法。
據上論結，本件上訴為不合法。依民事訴訟法第四百八十一條、第四百四十四條第一
項、第九十五條、第七十八條，裁定如主文。
中      華      民      國    八十八    年     十二     月     十       日
                              最高法院民事第二庭
                                  審判長法官  曾  桂  香
                                        法官  劉  延  村
                                        法官  徐  璧  湖
                                        法官  劉  福  聲
                                        法官  黃  秀  得
      右正本證明與原本無異
                                              書  記  官
中      華      民      國    八十八    年     十二     月     二十三   日
